【裁判字號】    98,易,1474
【裁判日期】    981125
【裁判案由】    竊盜
【裁判全文】
臺灣臺北地方法院刑事判決              98年度易字第1474號
公  訴  人  臺灣臺北地方法院檢察署檢察官
被      告  甲○○
                    （現羈押於臺灣臺北看守所）
上列被告因竊盜案件，經檢察官提起公訴（98年度偵字第11476
號），本院判決如下：
    主  文
甲○○共同竊盜，累犯，處有期徒刑月，如易科罰金，以新臺
幣壹仟元折算壹日。
    事  實
一、甲○○前因違反懲治盜匪條例案件，經最高法院於民國86年
    8月7日以86年度臺上字第4672號判處有期徒刑8年確定，於
    90年3月15日縮短假釋出監，於93年7月18日假釋期滿未經撤
    銷而視為已執行完畢。詎仍不知悔改，與乙○○（另經本院
    判決有期徒刑4月確定），於98年5月4日凌晨0時許，相約撿
    拾廢鐵而行經臺北市中正區市○○道○段地下1樓停車場第
    152號停車格時，因見停放於該停車格內丙○○所有車牌號
    碼為P8-8029號貨車後方車斗上置有如附表所示之物，竟意
    圖為自己不法之所有，基於竊盜之犯意聯絡，共同徒手竊取
    如附表所示之物，得手後則由乙○○將附表編號3之雜物1袋
    丟棄，並由乙○○分得附表編號2之工具1箱，放置於市○○
    道○段高架橋下某處，甲○○則分得附表編號1之電鑽1把。
    嗣甲○○因良心不安，遂於同日上午8時30分許，於有偵查
    權之公務員發覺其犯罪前，持其所分得之附表編號1之電鑽1
    把至臺北市政府警察局中山分局中山一派出所自首並接受裁
    判，並經警於同日上午9時10分許，在臺北市中正區市○○
    道○段高架橋下當場查獲乙○○，並扣得附表編號2之工具1
    箱。
二、案經丙○○訴由臺北市警察局中山分局報告臺灣臺北地方法
    院檢察署檢察官偵查起訴。
    理  由
甲、程序部分：
一、本件為刑事訴訟法第376 條第1 、2 款所列案件，依同法第
    284 條之1前段規定，由法官1人獨任審判，合先敘明。
二、(一)按被告以外之人於審判外之言詞或書面陳述，除法律有規
      定者外，不得作為證據。又被告以外之人於審判外之陳述
      ，雖不符前4 條之規定，而經當事人於審判程序同意作為
      證據，法院審酌該言詞陳述或書面陳述作成時之情況，認
      為適當者，亦得為證據，刑事訴訟法第159 條第1 項、第
      159 條之5 第1 項定有明文。
    (二)告訴人丙○○、同案被告乙○○之警詢筆錄，臺北市政府
      警察局物品發還領據1紙，均為被告甲○○以外之人於審
      判外之言詞及書面陳述，惟被告及檢察官於本院審理時同
      意作為證據，本院揆諸前開法條規定，並審酌前開言詞及
      書面陳述作成時之情況，認為適當，自得作為證據，合先
      敘明。
乙、實體部分：
一、前揭犯罪事實，業據被告於本院審理時坦承不諱，核與告訴
    人丙○○及同案被告乙○○陳稱情節相符，並有現場照片4
    張、臺北市政府警察局物品發還領據1紙可資佐證，足認被
    告自白核與事實相符，應堪採信。是本件事證明確，被告犯
    行洵堪認定，應予依法論科。
二、論罪科刑之理由：
    (一)核被告所為，係犯刑法第320條第1項之普通竊盜罪。
    (二)其與共同被告乙○○間，就上開竊盜犯行，有犯意聯絡及
      行為分擔，均為共同正犯。
    (三)又其前因違反懲治盜匪條例案件，經最高法院於86年8月7
      日以86年臺上字第4672號判處有期徒刑8年確定，於90年3
      月15日縮短假釋出監，於93年7月18日假釋期滿未經撤銷
      而視為已執行完畢，有臺灣高等法院被告前案紀錄表1份
      附卷可憑，其於前開徒刑執行完畢後5年內，故意犯本件
      有期徒刑以上之罪，為累犯，應依法加重其刑。
    (四)被告在有偵查犯罪職權之機關或公務員發覺其犯罪前，主
      動向臺北市政府警察局中山分局中山一派出所警員自首並
      接受裁判等情，有其警詢筆錄1份在卷可憑，核與自首規
      定相符，應依刑法第62條前段規定，減輕其刑，並依法先
      加後減之。
    (五)爰審酌被告並無構成累犯之前案紀錄，有臺灣高等法院被
      告前案紀錄表1份在卷可憑，其正值青壯年，卻不思以正
      當途徑取得財物，竟與被告乙○○共同竊取他人財物，惟
      其行為後未久即感後悔而持其分得之電鑽1把前往自首，
      而使其餘贓物（除附表編號3之雜物1袋已遭其丟棄無法尋
      回）均得已查獲並發還告訴人，未造成告訴人過大損害，
      且犯後坦承犯行，態度良好等一切情狀，量處如主文所示
      之刑，並諭知易科罰金之折算標準。
三、據上論斷，應依刑事訴訟法第284條之1、第299條第1項前段
    ，刑法第28條、第320條第1項、第41條第1項前段、第47條
    第1項、第62條前段，刑法施行法第1條之1，判決如主文。
本案經檢察官徐則賢到庭執行職務。
中    華    民    國    98    年    11    月    25    日
                  刑事第十三庭  法  官  李貞瑩
以上正本證明與原本無異。
如不服本判決應於收受送達後10日內向本院提出上訴書狀，並應
敘述具體理由；其未敘述上訴理由者，應於上訴期間屆滿後20日
內向本院補提理由書（均須按他造當事人之人數附繕）「切勿逕
送上級法院」。
                                書記官  陳鳳瀴
中    華    民    國    98    年    11    月    25    日
附錄本案論罪科刑法條全文
中華民國刑法第320條（普通竊盜罪、竊佔罪）
意圖為自己或第三人不法之所有，而竊取他人之動產者，為竊盜
罪，處5  年以下有期徒刑、拘役或 5 百元以下罰金。
意圖為自己或第三人不法之利益，而竊佔他人之不動產者，依前
項之規定處斷。
前二項之未遂犯罰之。
附表
┌──┬──────────────┐
│編號│名稱                        │
├──┼──────────────┤
│1   │電鑽1把                     │
├──┼──────────────┤
│2   │工具1箱（內有鐵鎚、挫刀、鋸 │
│    │子、六角起子、老虎鉗各1把， │
│    │剪刀、尖嘴鉗各2把及螺絲起子 │
│    │7把）                       │
├──┼──────────────┤
│3   │雜物1袋（內有鐵絲、束帶）   │
└──┴──────────────┘


司法院資訊處製作；財團法人民間司法改革基金會備份。
